# 对 100% 直接控制的子公司以实物出资，必须经评估吗？

提问人：破罗马 时间：2023-08-28 17:54:29
根据公司法相关规定要求，以实物出资需以评估价入账，但《国家税务总局公告 2015 年 40 号》相关表述：“100%直接控制的居民企业之间，以及受同一或相同多家居民企业100%直接控制的居民企业之间按账面净值划转股权或资产。100%直接控制的母子公司之间，母公司向子公司按账面净值划转其持有的股权或资产,母公司获得子公司100%的股权支付。母公司按增加长期股权投资处理，子公司按接受投资(包括资本公积，下同)处理。母公司获得子公司股权的计税基础以划转股权或资产的原计税基础确定。”
请教应如何处理？增值税、所得税是否视同销售？

回答人：chenyiwei
以非货币财产对公司出资，必须对用于出资的非货币财产进行评估，这是公司法的强制要求，与被投资企业是否为全资子公司无关。
税务处理则按照税务规定处理。建议咨询税务专业人士。总之，对此类问题，要明确界定法律事项、税务处理和会计处理的界限，不可混用不同的规定。